【裁判字號】    99,訴,1107
【裁判日期】    990903
【裁判案由】    偽造文書等
【裁判全文】
臺灣臺北地方法院刑事判決              99年度訴字第1107號
公  訴  人  臺灣臺北地方法院檢察署檢察官
被      告  丁○○
輔  佐  人
即被告之父  丙○○
上列被告因偽造文書等案件，經檢察官提起公訴（99年度撤緩偵
字第226 號），於準備程序進行中，被告就被訴事實為有罪之陳
述，經告知簡式審判程序之旨，並聽取檢察官及被告之意見後，
由本院合議庭裁定進行簡式審判程序，判決如下：
    主  文
丁○○竊盜，處有期徒刑參月，如易科罰金，以新台幣壹仟元折
算壹日。又行使偽造私文書，足以生損害於他人，處有期徒刑肆
月，如易科罰金，以新臺幣壹仟元折算壹日，機車買賣合約書買
方簽名欄及信用卡簽帳單商店（世群車業有限公司）存根聯持卡
人簽名欄上偽造之「乙○○」署名各壹枚沒收之。又行使偽造私
文書，足以生損害於他人，處有期徒刑肆月，如易科罰金，以新
臺幣壹仟元折算壹日，信用卡簽帳單商店（欣業實業公司）存根
聯持卡人簽名欄上偽造之「乙○○」署名壹枚沒收之。又行使偽
造私文書，足以生損害於他人，處有期徒刑肆月，如易科罰金，
以新臺幣壹仟元折算壹日，信用卡簽帳單商店（金鑽皮鞋）存根
聯持卡人簽名欄上偽造之「乙○○」署名壹枚沒收之。應執行有
期徒刑壹年貳月，如易科罰金，以新台幣壹仟元折算壹日。緩刑
貳年，並應於本決確定之日起壹年內，向公庫支付新台幣伍萬元
。機車買賣合約書買方簽名欄及信用卡簽帳單商店存根聯持卡人
簽名欄上偽造之「乙○○」署名共肆枚沒收之。
    事  實
一、丁○○意圖為自己不法之所有，於民國98年2月5日8 時許，
    在其曹姓友人位於臺北縣中和市○○街22巷15之3 號之住處
    ，見乙○○所有之皮夾置於桌上未及注意之際，徒手竊取該
    皮夾內之花旗銀行信用卡（卡號：0000000000000000號）1
    枚，得手後將之據為己有，並各基於意圖為自己不法所有及
    行使偽造私文書之犯意，分別為下列盜刷之行為：
  (一)於同年2月7日18時49分許，前往世群車業有限公司（設臺北
    市萬華區○○○路○段147號），持該信用卡佯以乙○○之名
    義，以新台幣（下同）2萬8,000元之價格購買電動機車1 輛
    ，並接續在機車買賣合約書買方簽名欄及信用卡簽帳單商店
    存根聯持卡人簽名欄上偽造「乙○○」之署名各1 枚，足以
    為表示其係持卡人乙○○本人，並確認該次交易之內容及消
    費之金額，且同意支付該筆消費款項用意之證明，持交該公
    司之人員殷第奮而行使之，致使殷第奮陷於錯誤，並交付上
    開電動機車與丁○○，足以生損害於乙○○、世群車業有限
    公司及花旗銀行。
  (二)於同年2月7日20時33分許，持該信用卡前往欣業實業公司（
    KTV酒店，設臺北市中山區○○○路○段1 號B1）欲刷卡消費
    ，因該公司人員要求丁○○須先刷卡3 萬元之消費款項始願
    提供酒類、食品及KTV 設備與其享用，丁○○遂在信用卡簽
    帳單商店存根聯持卡人簽名欄上偽造「乙○○」之署名1 枚
    ，足以為表示其係持卡人乙○○本人，並確認該次交易之內
    容及消費之金額，且同意支付該筆消費款項用意之證明，持
    交該特約商店之人員而行使之，嗣經該公司之人員發覺該簽
    帳單與該信用卡背面之「乙○○」署名筆跡不符，而未同意
    丁○○以刷卡方式消費及提供相關服務，丁○○始未能得逞
    ，足以生損害於乙○○。
  (三)於同年2月7日21時31分許，前往金鑽皮鞋店（設臺北市中山
    區○○○路293號），持該信用卡以1,780元之價格刷卡購買
    皮鞋1 雙，並在信用卡簽帳單商店存根聯持卡人簽名欄上偽
    造「乙○○」之署名1 枚，足以為表示其係持卡人乙○○本
    人，並確認該次交易之內容及消費之金額，且同意支付該筆
    消費款項用意之證明，持交該皮鞋店之人員而行使之，致使
    該皮鞋店人員陷於錯誤，並交付上開皮鞋與丁○○易，足以
    生損害於乙○○、金鑽皮鞋店及花旗銀行。
  (四)嗣乙○○於同年2月7日21時50分欲使用該信用卡消費時，發
    覺遭竊，始報警循線查悉上情。
二、案經被害人花旗銀行訴由臺北市政府警察局萬華分局報告臺
    灣臺北地方法院檢察署檢察官偵查起訴。
    理  由
一、被告丁○○所犯為死刑、無期徒刑、最輕本刑3 年以上有期
    徒刑以外之罪，亦非高等法院管轄第一審之案件，於準備程
    序進行中，被告就被訴事實為有罪之陳述，經告知簡式審判
    程序之旨，並聽取檢察官及被告之意見後，由本院合議庭裁
    定進行簡式審判程序。又簡式審判程序之證據調查，依刑事
    訴訟法第273條之2規定，不受同法第159條第1項、第161 條
    之2、第161條之3、第163條之1及第164條至第170 條規定之
    限制，再被告對於卷內之各項證據亦不爭執證據能力，故卷
    內所列之各項證據，自得作為證據，先予敘明。
二、上開事實，業據被告於警詢、檢察官訊問及本院審理時坦承
    無訛，核與告訴代理人甲○○、被害人乙○○及證人殷第奮
    於警詢、檢察官訊問時之陳述情節互核一致，並有花旗銀行
    客戶交易明細一覽表（持卡人：乙○○）、盜刷物品認領保
    管單、機車買賣合約書、信用卡簽帳單商店（世群車業有限
    公司）存根聯影本各1 紙在卷可按，足見被告之自白確與事
    實相符，本件事證明確，被告犯行洵堪認定。
三、按「簽帳單」係持卡人所簽署，用以證明其係持卡人本人及
    其所消費之金額，並同意依照信用卡使用規定，一經使用或
    訂購物品，均應按所示之全部金額，付款與發卡銀行之文書
    ，屬於持卡人所製作之私文書（最高法院91年度台上字第45
    31號判決意旨參照）。核被告所為，係犯刑法第320條第1項
    之竊盜罪、第216條、第210 條之行使偽造私文書罪、第339
    條第1項、第3項之詐欺取財既、未遂罪。又被告偽造「乙○
    ○」署名之行為，為偽造私文書之部分行為，而偽造私文書
    之低度行為，應為行使之高度行為所吸收，均不另論罪。再
    被告於世群車業有限公司，於同一時、地密接在機車買賣合
    約書買方簽名欄及信用卡簽帳單商店存根聯持卡人簽名欄上
    偽造「乙○○」署名各1枚，係接續犯，應論以1罪。而被告
    先後於世群車業有限公司、金鑽皮鞋店，以盜刷信用卡之方
    式消費得逞，各係以一行為而同時觸犯行使偽造私文書罪及
    詐欺取財罪，為想像競合犯，均應依刑法第55條之規定，從
    一重之行使偽造私文書罪論處。另被告於欣業實業有限公司
    ，以盜刷信用卡之方式消費並未得逞，係以一行為而同時觸
    犯行使偽造私文書罪及詐欺取財未遂罪，為想像競合犯，應
    依刑法第55條之規定，從一重之行使偽造私文書罪論處。再
    被告所犯上開3 次行使偽造私文書罪，係於不同特約商店內
    持卡盜刷消費，顯非於時間、空間緊密接連之環境下所為之
    接續行為，且所侵害之法益亦屬各別（詐取不同特約商店內
    之商品），無從論以接續犯，故檢察官起訴意旨認被告先後
    3 次行使偽造私文書之犯行，係基於單一之犯意而在密接之
    時空內接續為之，容有未恰，附此敘明。另被告所犯前開竊
    盜罪及3 次行使偽造私文書罪間，犯意各別、行為互殊，應
    予分論併罰。
四、爰審酌被告未曾受有期徒刑以上刑之宣告，有臺灣高等法院
    被告前案紀錄表1 紙附卷可參，其素行良好，且有輕度之智
    障，此有被告之中華民國身心障礙手冊影本1 紙在卷可證，
    其正值青壯，不思依循正軌賺取財物，竟以前揭方式不法牟
    取財物，除造成他人權益受損外，更紊亂商業交易秩序，惟
    其犯後已坦承犯行，再參酌其犯罪動機、目的、手段、智識
    程度、家庭狀況及對於告訴人、被害人所生損害之程度等一
    切情狀，分別量處如主文所示之刑，並均諭知易科罰金之折
    算標準，且定其應執行之刑，再諭知易科罰金之折算標準。
    末查，被告未曾因故意犯罪受有期徒刑以上刑之宣告，業如
    前述，且被告因有輕度智能障礙，又坦承犯行，足認被告歷
    此教訓，當知所警惕，信無再犯之虞，本院認被告所受宣告
    之刑以暫不執行為適當，爰依刑法第74條第1項第1 款、第2
    項第4款之規定，併予宣告緩刑2年，並命被告應於本判決確
    定之日起1年內，向公庫支付新台幣5萬元，以啟自新。至被
    告在機車買賣合約書買方簽名欄及信用卡簽帳單商店存根聯
    持卡人簽名欄上偽造之「乙○○」署名共4 枚，不問屬於犯
    人與否，應依刑法第219條之規定宣告沒收。
據上論斷，應依刑事訴訟法第273條之1第1項、第299條第1 項前
段，刑法320條第1項、第216條、第210條、第339條第1 項、第3
項、第55條、第51條第5款、第41條第1項前段、第8項、第74 條
第1項第1款、第2項第4款、第219條，刑法施行法第1條之1 ，判
決如主文。
本案經檢察官盧姿如到庭執行職務
中    華    民    國    99    年    9     月    3     日
                  刑事第十八庭  法  官  彭慶文
上正本證明與原本無異。
如不服本判決應於收受送達後10日內向本院提出上訴書狀，並應
敘述具體理由；其未敘述上訴理由者，應於上訴期間屆滿後20日
內向本院補提理由書（均須按他造當事人之人數附繕本）「切勿
逕送上級法院」。告訴人或被害人如對於本判決不服者，應具備
理由請求檢察官上訴，其上訴期間之計算係以檢察官收受判決正
本之日期為準。
                                書記官  許婉如
中    華    民    國    99    年    9     月    3     日
附錄法條：
中華民國刑法第320條
（普通竊盜罪、竊佔罪）
意圖為自己或第三人不法之所有，而竊取他人之動產者，為竊盜
罪，處5  年以下有期徒刑、拘役或 5 百元以下罰金。
意圖為自己或第三人不法之利益，而竊佔他人之不動產者，依前
項之規定處斷。
前二項之未遂犯罰之。
中華民國刑法第210條
（偽造變造私文書罪）
偽造、變造私文書，足以生損害於公眾或他人者，處 5 年以下
有期徒刑。
中華民國刑法第216條
（行使偽造變造或登載不實之文書罪）
行使第 210 條至第 215 條之文書者，依偽造、變造文書或登載
不實事項或使登載不實事項之規定處斷。
中華民國刑法第339條
（普通詐欺罪）
意圖為自己或第三人不法之所有，以詐術使人將本人或第三人之
物交付者，處 5 年以下有期徒刑、拘役或科或併科 1 千元以下
罰金。
以前項方法得財產上不法之利益或使第三人得之者，亦同。
前二項之未遂犯罰之。

司法院資訊處製作；財團法人民間司法改革基金會備份。
